臺灣高雄地方法院刑事裁定　　　　　　 99年度聲判字第118號
聲　請　人　李蔡保玉
代　理　人　洪文佐律師
被　　　告　洪榮宗
上列聲請人因告訴被告涉嫌過失傷害案件，不服臺灣高等法院高
雄分院檢察署檢察長駁回再議之處分（99年度上聲議字第2030號
），聲請交付審判，本院裁定如下：
    主  文
聲請駁回。
    理  由
一、按告訴人不服上級法院檢察署檢察長或檢察總長認再議為無
    理由而駁回之處分者，得於接受處分書後10日內委任律師提
    出理由狀，向該管第一審法院聲請交付審判；法院認為交付
    審判之聲請不合法或無理由者，應駁回之，刑事訴訟法第25
    8 條之1 、第258 條之3 第2 項前段，分別定有明文。查本
    件聲請人李蔡保玉以被告洪榮宗涉犯過失傷害罪嫌，逕向臺
    灣高雄地方法院檢察署（下稱高雄地檢署）提起告訴，經高
    雄地檢署檢察官偵查並為不起訴處分（99年度調偵字第1303
    號）後，因聲請人不服而聲請再議，復由臺灣高等法院高雄
    分院檢察署檢察長以無理由而駁回再議（99年度上聲議字第
    2030號）在案。嗣聲請人於民國99年11月12日收受上開處分
    書後，乃委任律師為代理人，於99年11月26日法定期間內，
    具狀向本院聲請交付審判等情，業據本院依職權調取前揭案
    卷核閱屬實，並有聲請交付審判狀上本院收狀戳印日期在卷
    供查，是聲請人向本院提起本件聲請，合於法定程序要件，
    應屬適法，先予敘明。
二、按告訴人不服上級法院檢察署檢察長或檢察總長認再議為無
    理由而駁回之處分者，得於接受處分書後10日內委任律師提
    出理由狀，向該管第一審法院聲請交付審判；法院認為交付
    審判之聲請有理由者者，應為交付審判之裁定，法院為前項
    裁定之前，得為必要之調查，刑事訴訟法第258 條之1 、第
    258 條之3 第2 項後段、第258 條之3 第3 項分別定有明文
    。又按刑事訴訟法第258 條之1 規定告訴人得向法院聲請交
    付審判制度，係參考德日之規定而增訂，其目的係為對於檢
    察官起訴裁量之制衡，除貫徹檢察機關內部檢察一體之原則
    所含有之內部監督機制外，另宜有檢察機關以外之監督機制
    ，亦即告訴人於不服上級檢察署之駁回處分者，得向法院聲
    請交付審判，由法院介入審查，以提供告訴人多一層救濟途
    徑（刑事訴訟法第258 條之1 立法理由參照）。從而，本條
    之適用一方面係強制告訴人先循檢察機關內部之監督機制救
    濟無效果後，始由法院為之，法院有最終審查權，另方面亦
    促使檢察機關內部省視其不起訴處分是否妥當。故交付審判
    之制度雖賦予法院於告訴人交付審判之聲請裁定准否前，可
    依同法第258 條之3 第3 項規定為「必要之調查」，然該條
    項所規定之「得為必要之調查」，其調查證據範圍，應以偵
    查中曾顯現之證據為限，不得就聲請人新提出之證據再為調
    查，亦不可蒐集以避免與同法第260 條之再行起訴規定產生
    混淆不清之情形。準此，法院於審查交付審判之聲請有無理
    由時，應以審酌告訴人所指摘不利被告之事證未經檢察機關
    詳為調查或斟酌，或不起訴處分書所載理由與事實不符或違
    背經驗法則、論理法則及證據法則為限，方符本條係為制衡
    檢察官起訴裁量權之立法意旨。
三、本件告訴及聲請交付審判意旨略以：被告洪榮宗於98年9 月
    27日8 時24分許，駕駛車牌號碼P2-9077 號自小客車，沿高
    雄市鳳山區○○○路由南往北行駛，行經該路與南華一路路
    口時，與沿高雄市鳳山區○○○路由西往東，聲請人李蔡保
    玉騎乘之車牌號碼WBN-303 號機車發生擦撞，致告訴人人車
    倒地受有右髖關節骨折脫臼併有股骨頭部分缺失、右肩胛骨
    碎性骨折、右膝後十字韌帶部分斷裂之傷害。因被告係於上
    揭時間、地點，強搶快變綠燈而自右側撞擊依循綠燈始能越
    過南華一路與保南一路十字10分之9 以上之聲請人，故被告
    所辯當時已看到被害人（即聲請人）車道的其他機車業經停
    等紅燈才開車一語顯與客觀事實不符。另聲請人既是年紀甚
    大之老婦人，又如何能由何處、又如何可突然超高速蹦出，
    而瞬間在近中間安全島處遭被告所撞擊? 是被告所稱聲請人
    係強闖紅燈之矛盾謊言，應與事實之有違。再者，被告之配
    偶於偵查中證稱「我們原來是在等紅燈，等到綠燈後起步，
    突然聽到1 聲『碰』，發現駕駛座左側的窗戶掉下來，才知
    道被撞了」一語，更可證被告如有其所稱注意左側其他車輛
    停等紅燈及其車前狀況，則被告豈會完全不知，遲至窗戶掉
    下來後才發現被撞之事。又聲請人係因被告強搶快變綠燈而
    突然起步，發現時已無法煞車遂遭被告之自小客車「半被撞
    半被帶」由機車道帶至快車道近安全線處，並非被告所謊稱
    聲請人自始即行駛於「快車道之內線道上」，此由聲請人之
    機車僅右前車板傾斜，並無巨大裂痕或掉落更可明證。另聲
    請人因本件車禍導致頭部受有嚴重外傷併腦挫傷及蛛網膜下
    腔出血、兩側慢性硬腦膜下出血而接受頭部開顱手術，手術
    後已有「中度失智」等嚴重後遺症，「智能」明顯變差，日
    常生活尚須他人輔助，聲請人已屬1 個會將「過去之事」與
    「現在之事」相互混淆，或將他人所述之情事誤予當作自己
    親身經歷等「記憶障礙」之人，檢察官竟未向「三軍高雄總
    醫院」函查聲請人之病歷確定是否有上述之情形，即逕以聲
    請人到庭供述與本案發生時之供述不符，而謂聲請人所述不
    實，應有對「重大證據應予調查而未調查」之違法情形。又
    本案第1 撞擊點乃在被告自小客車左車車燈下方之保險桿處
    ，此由該處尚留有聲請人機車烤漆之「新傷痕」即可明證，
    至於第2 接觸點處乃係聲請人因第1 撞擊點之作用力方被拖
    帶而再撞到被告左側前輪後方與車門之間，此由該第2 接觸
    點多係舊痕幾一無新痕，加上第2 接觸點「左側前輪後方與
    車門之間」處僅被聲請人身體撞凹而無機車撞上之新痕，更
    可明證。檢察官竟對第1 撞擊點之新傷痕完全視若無睹，僅
    憑第2 接觸點之舊痕，即謂聲請人係於汽車車道之內線道上
    因強闖紅燈而直接撞上被告左側車門附近，即主觀率予不起
    訴，顯有未盡調查之能事。此外，被告果真完全無過失，則
    何以於談判和解時，仍願以其保險理賠金新臺幣（下同）60
    萬元外，再另自費加賠10萬元，共計70萬元理賠給予聲請人
    ，足見被告自知確有嚴重未注意前方狀況之過失而理虧。又
    被告不敢保持撞擊後之汽車現狀，交予交通事故鑑定委員會
    鑑定釐清責任後方始修車，竟於事發後即快速送修而「湮滅
    證據」，此亦可明證被告確有心虛之情。另被告真如其所述
    當時時速僅低於每小時20公里，則車窗碎片應未受「慣性定
    律」所影響而落於聲請人機車相同之「距2 車撞擊處起算約
    距10公尺處」，且聲請人更應停留在車窗碎片所在之處，然
    圖示之車窗碎片竟依「慣性定律」散落在聲請人機車與被告
    汽車中間，可證當時被告車速應非其所稱「起步很慢」之情
    形，亦即肇事地點應為更靠近南華一路機車道處（即被告車
    輛上2 車撞擊處起算約距13公尺處），而非被告所謂聲請人
    自始即行駛於快車道之內線道上。因聲請人當日乃欲沿高雄
    市鳳山區○○○路由西往東直線行駛前往位在南華一路底之
    菜園耕作，不可能於途中「欲行左轉」而未騎在可供機車行
    駛之外側車道，此亦足證聲請人係遭被告大力並快速撞擊而
    「半被撞半被帶」由「機車道」被帶至「禁行機車行駛之內
    側車道近安全島處」甚明。又被告之配偶曾私下向聲請人之
    女兒謂之被告撞到人都不知道，是在駕駛座左側的窗戶掉下
    來後方發現被撞擊，經伊提醒才知道停車等語，檢察官竟未
    傳喚被告之配偶與聲請人女兒對質上情，顯然檢察官於不起
    訴處分書所載與事實應大有違誤。此外，聲請人之機車高度
    與被告汽車凹陷部分之高度顯有落差，倘聲請人機車真能將
    被告汽車左側鋼板撞凹，則聲請人機車手把或車身其他部位
    理應撞斷或有重大損毀之處或強烈扭曲，然實際上聲請人機
    車並無此事，足以明證被告與其配偶所言前後矛盾並與事實
    大不相符。綜上，被告確有嚴重未注意前方狀況且強搶快變
    綠燈之過失而涉犯過失傷害罪，爰依法聲請准予交付審判等
    語。
四、上開過失傷害案件經高雄地檢署檢察官偵查結果以：聲請人
    與被告就案發時何行向為綠燈，各執一詞，而現場亦無監視
    器可供勘驗致無法判斷，是依「無罪推定」原則，不應將此
    不利益歸於被告。又聲請人供稱：「我綠燈直行到路口過了
    一半，忽然被一臺車從我機車的後座側邊撞過來，我不確定
    是後座位置的右邊還是左邊」云云，與其於98年12月17日製
    作之交通事故詢問調查筆錄所述：「我騎乘車輛前車輪塑膠
    護板為撞擊點亦為損壞處」等語不符。復觀諸卷附警方拍攝
    之現場照片，告訴人機車車頭幾乎全毀，機車左側車板並無
    明顯損害，機車右側車板下方擋泥板於機車扶起後掉落，此
    外無其他明顯損害；被告車輛左側（駕駛座側）後照鏡下方
    近輪胎處凹陷、左側前方車窗全破、左側後車門下方飾條脫
    落，並有一明顯刮痕自前門延伸至加油孔蓋，正前方無明顯
    損壞，足見2 車撞擊位置分別為聲請人機車車頭及被告車輛
    左側，顯見聲請人之指訴應有瑕疵。再者，被告供稱：「（
    當時車速？）約2 、30公里…」等語，佐以卷附道路交通事
    故現場圖並未量得被告車輛煞車痕跡，及被告車輛肇事後停
    車位置距2 車撞擊處（即圖中碎片位置）經比例尺換算結果
    ，約距2.3 公尺，而依行政院交通部61年5 月5 日交路（66
    ）字第3984號函修正「汽車煞車距離、行車速度及道路摩擦
    係數對照表」，車速每小時20公里之煞車距離在1.7 公尺至
    2.4 公尺間（依混凝土新舊、乾濕而有些微差距），足見被
    告前開所辯尚非無稽，是告訴代理人李宜蓁供稱：「被告還
    行車20幾公尺才停下來，是被告的太太告知被告撞到人，他
    才停車」云云，洵有誤會。又聲請人陳稱當時時速僅約2 、
    30公里云云，惟質之本件係告訴人機車車頭與被告車輛左側
    發生碰撞（垂直碰撞）及2 車上述受損狀況，告訴人所言是
    否屬實，實非無疑，再參以聲請人自陳：「（發現危害狀況
    時距離對方多遠？）看見時就已撞上去」等語，要難謂聲請
    人已注意車前狀況。此外，被告供稱：「（起步時有無注意
    左右來車？）有，但是我的視線只能看到被害人車道的停止
    線位置，我當時有看到被害人車道的其他機車已經停等紅燈
    了。我才開車」、「（本件車禍發生時，是否看到被害人的
    機車？）我有看到，但是已經距離我3 、5 公尺了，在我車
    輛左側，也就是駕駛座那邊。看到時對方馬上就撞上來了。
    因為被害人機車的位子在內車道」等語。查被告於車禍發生
    前之時速約為20公里，已如前述，參諸「汽車煞車距離、行
    車速度及道路摩擦係數對照表」顯示時速20公里時之反應距
    離為4. 1公尺，則能否期待被告於車禍發生前發現聲請人機
    車時及時煞停，非無疑義。末參以證人即被告妻子鄭美雲經
    隔離訊問結證稱：「我們原來是在等紅燈，等到綠燈後起步
    ，突然聽到一聲『碰』發現駕駛座左側的窗戶掉下來，才知
    道被撞了」等語明確，尚難認被告有何違反注意義務情事。
    綜上，本案缺乏具體事證足認被告有闖紅燈之行為，亦無法
    證明被告未注意車前狀況，復查無其他積極證據足認被告犯
    罪，依刑法「罪疑惟輕」原則，被告自應認罪嫌不足，而為
    不起訴處分。因聲請人不服上開不起訴處分之結果，提出再
    議之聲請，經臺灣高等法院高雄分院檢察署檢察長審核後以
    ：聲請人與被告就本件車禍均自稱所行駛方向之號誌為綠燈
    ，雙方各執一詞，故無法研判究係那一方違反行車號誌管制
    ，而聲請人於98年9 月27日車禍發生後，遲至99年3 月16日
    始委任其女李宜蓁向原署提起本件過失傷害告訴，且告訴代
    理人李宜蓁亦陳稱「沒有目擊者」、「該處沒有裝設監視錄
    影」等語甚明，則既無任何確切證據足資認定被告有何未遵
    守行車號誌之行為，自難僅憑聲請人之指訴而遽入人罪。又
    徵諸卷附高雄縣政府警察局道路交通事故照片所示，被告所
    駕駛之汽車左側前門之後照鏡下方至左前輪後方間板金呈深
    淺不一之形狀不規則凹陷，且左前輪後方板金有明顯撞擊痕
    ，自左側前門、後門至尾燈有多處長條形之車體擦痕，其中
    有一明顯刮痕自前門延伸至加油孔蓋；另聲請人所騎機車之
    車頭護板毀損並與車體脫離，右側後下方擋泥板掉落，堪認
    被告之汽車左前輪後方板金之撞擊痕及左側車體板金凹陷，
    顯非聲請人所指因其身體撞擊可致，應係由聲請人機車碰撞
    而造成，是原檢察官因認「2 車撞擊位置分別為聲請人車頭
    及被告車輛左側」，洵屬有據。因本件為不起訴處分之理由
    ，業經原檢察官詳予論述，核無不合，聲請人聲請再議，核
    無理由，應予駁回等情，分別有高雄地檢署99年度調偵字第
    1303號不起訴處分書及臺灣高等法院高雄分院檢察署99年度
    上聲議字第2030號處分書各1 份在卷可憑。
五、前揭不起訴處分及駁回再議理由暨事證，業經本院調閱前開
    卷證核閱屬實。本案聲請人雖再以上開理由聲請交付審判，
    惟查：
（一）上揭時、地，聲請人騎乘之車牌號碼WBN-303 號機車與被
      告駕駛之車牌號碼P2-9077 號自小客車發生擦撞之事故，
      聲請人與被告對其個人行車方向之交通號誌，均各執一詞
      陳稱顯示為綠燈乙節，有高雄市政府警察局交通警察隊車
      禍處理鳳山分隊交通事故詢問調查筆錄可佐〔參該調查筆
      錄中有關肇事地點行車號誌管制行駛燈號之問答內容，高
      雄地檢署99年度偵字第10153 號卷（下稱偵一卷）第19頁
      、第20頁），且肇事地點並無裝設監視錄影設備等情，亦
      據聲請人之女兒李宜蓁及被告於偵訊時陳述明確（偵一卷
      第31頁、第32頁）。是本案車禍發生時，核無積極證據足
      資證明被告有未遵守行車號誌管制闖紅燈或搶快變綠燈而
      闖越保南一路、南華一路路口之情形，自不得以本案車禍
      發生之結果，遽為被告不利之認定。
（二）聲請人雖爭執本案車禍事故第1 撞擊點應在被告自小客車
      左側車燈下方之保險桿處，後因第1 撞擊點之作用力，聲
      請人始被拖帶而再撞到該自小客車左側前輪後方與車門之
      間云云。惟被告駕駛之自小客車左側前輪保險桿處僅有局
      部白色之油漆，並無明顯遭外力撞擊而凹陷之痕跡，另該
      自小客車左側駕駛座車門與左側前輪處，則有車體嚴重之
      凹痕，左側駕駛座之車窗全破、左側後車門下方飾條脫落
      ，並有一刮痕自前門延伸至加油孔蓋；而聲請人騎乘之機
      車於車禍發生後，其車頭護板嚴重毀損並與車體脫離，車
      頭燈亦破裂損壞，右側下方之擋泥板並已脫落等情，有卷
      附交通事故照片及聲請人提出再議聲請狀內所附被告駕駛
      之自小客車之外觀照片（偵一卷第26頁，上開再議卷第19
      頁）可供參酌。是依上開2 車發生車禍後之車體狀況判斷
      ，苟為聲請人先撞擊被告駕駛自小客車左側車燈下方之保
      險桿處，則以聲請人騎乘之機車車頭護板嚴重毀損之情形
      而論，顯然撞擊力道非輕，該自小客車之左側車燈下方之
      保險桿理應受該次撞擊而產生凹痕或相當程度之毀損，然
      該處之保險桿除有局部白色之油漆外，並無其他明顯之損
      壞，故上開自小客車之左側車燈下方保險桿是否為聲請人
      所稱應為本次車禍之第1 撞擊點，應足生疑。反之，因車
      體側邊之板金基於安全性考量有相當之厚度，若非有相當
      力道之撞擊，應無法產生車體凹陷之情形，然細觀該自小
      客車左側駕駛座車門與左側前輪處卻有嚴重之凹痕，且該
      凹痕最嚴重處約莫為輪胎之高度，左側駕駛座之車窗亦破
      裂而散落，則以此撞擊力道及車體凹陷之高度而論，顯不
      可能為聲請人所謂先撞擊左側前方保險桿後，再因身體之
      衝撞所致。故揆諸前情，因聲請人駕駛之機車車頭護板有
      嚴重毀損，且被告駕駛之自小客車之左側車燈之保險桿並
      無嚴重之損壞，而係左側駕駛座車門與左側前輪處有深淺
      不一形狀不規則之凹痕，及左側駕駛座之車窗全破、左側
      後車門下方飾條脫落之情形，足徵應為聲請人之機車車頭
      撞擊被告自小客車左側近駕駛座車門與左側前輪處之事實
      ，應較符合客觀之情狀。是聲請人上揭爭執之詞，核無所
      憑，難可採認。
（三）又上開車禍事故之保南一路路幅寬達18公尺，而事故發生
      後聲請人之機車倒臥地點為該保南一路與南華一路交岔口
      近中央處，此有道路交通事故現場圖1 紙在卷可佐（偵一
      卷第22頁），是聲請人所稱騎乘之機車已逾南華一路與保
      南一路十字路口10分之9 等語，顯與事故發生後之現場情
      形有所不符，難可憑採。另聲請人之機車倒臥之地點為南
      華一路之快車道上，而被告自小客車之玻璃及其他車體碎
      片則散落於機車與自小客車車禍發生後停放之中間處乙節
      ，復有道路交通事故現場圖及照片互為參酌可資明確。因
      該車禍係聲請人之機車撞擊被告自小客車左側近駕駛座車
      門與左側前輪處，業如前述，且被告之自小客車係於行進
      過程中遭受撞擊，故聲請人如係騎乘於南華一路之「機車
      道」而與被告之自小客車發生車禍並致車窗破碎，則車窗
      及車體之碎片理應散落近於「機車道」或外側快車道上（
      即撞擊處或被告自小客車行進方向附近），非如上開所述
      散置於該交岔路口近中央處。是聲請人所稱原騎乘於「機
      車道」上，係被告於上揭時間、地點，強搶快變綠燈而自
      右側撞擊聲請人之機車，因「半被撞半被帶」而被牽引至
      快車道近安全線處云云，亦難認有據。
（四）聲請人雖尚稱被告之配偶即鄭美雲，曾向聲請人之女兒李
      宜蓁告知被告撞到人都不知道，是在駕駛座左側玻璃掉下
      來後方發現「被撞擊」，經提醒被告才停車，此與證人鄭
      美雲到庭證述之情節有異，然檢察官卻未傳喚鄭美雲與李
      宜蓁對質上情云云，惟查，證人李宜蓁於車禍發生時並未
      在現場，故其於偵訊時所述被告行車時精神不集中，懷疑
      他晃神，好像在講手機等語，係屬傳聞證據，顯無所據，
      已難採信；又其所證述被告於撞擊後前車窗完全破碎，還
      行車20幾公尺才停下來乙節，此又與事故現場圖所示車禍
      發生地點與自小客車停車處僅約1 至2 個車道路幅（聲請
      人所提之聲證三則計算距離為13公尺）之客觀距離有所不
      符，顯有誇飾之情。再者，聲請人於聲請交付審判狀上所
      述之上情，亦稱李宜蓁係由鄭美雲告知「‥是在駕駛座左
      側的窗戶掉下來後方發現『被撞擊』，我才提醒我先生（
      即被告）停車的」等語明確〔參聲請人所提刑事再為補呈
      交付審判理由（二）狀第2 頁倒數第2 行〕，此與證人鄭
      美雲於偵訊時所證述：「‥突然聽到一聲『碰』發現駕駛
      座左側的窗戶掉下來，才知道『被撞了』」等語（高雄地
      檢署99年度調偵字第1303號卷第7 頁）尚無不符之處，故
      鄭美雲苟與李宜蓁私下有談論此次車禍之情形，則依前所
      述，亦難謂被告於本次車禍發生時有未予注意車前狀況之
      情事，自無再予傳喚李宜蓁與鄭美雲對質以釐清事實之必
      要，是聲請人上揭所執之詞，亦難憑採。
（五）又被告於偵訊時供稱：車禍發生時起步的車速約2 、30公
      里，有注意左右來車，但是視線只能看到聲請人車道的停
      止線位置，當時有看到被害人（即聲請人）車道的其他機
      車已經停等紅燈了才開車等語（偵一卷第32頁、第33頁）
      ，此與證人鄭美雲所證述我們原來在等紅燈，等到綠燈後
      起步，起步時是第1 臺車，聽到「碰」一聲後，馬上停車
      ，但是沒有緊急煞車，因為我們剛起步，速度不快等情（
      上開調偵卷第8 頁）並無不合，且觀卷附之車禍現場及照
      片，並無被告車輛之煞車痕跡，另撞擊地點與被告自小客
      車停車處，亦僅約1 、2 個車道之路幅，是被告所稱車速
      約2 、30公里一語，應非無據。因被告駕駛之自小客車係
      「左側」遭聲請人騎乘之機車撞擊乙事，既如前揭，且聲
      請人亦陳稱發現危害狀況時就已撞上等語（參交通事故詢
      問調查筆錄，偵一卷第20頁）。故參酌上情，足徵被告駕
      駛該自小客車行經上開路口時，係突遭聲請人騎乘之機車
      自「左側」撞擊，始知悉發生車禍事故而停止，是否可期
      待被告於車禍發生前即發現聲請人機車時及時煞停，非無
      疑義，自難遽認被告有何違反注意義務之情事。至被告於
      談判和解時，雖願於保險理賠金60萬元外，另再自費10萬
      元共計70萬元理賠給予聲請人，惟此乃雙方民事和解協商
      之金額，不得逕而推論被告於本案車禍事故中即應有過失
      之責。此外，聲請人雖稱當日乃欲沿高雄市鳳山區○○○
      路由西往東直線行駛前往位在南華一路底之菜園耕作，然
      此為聲請人之片面陳述，亦難反推認定當時並無騎乘機車
      於快車道上之事實。另聲請人尚指稱被告於車禍發生後即
      將該自小客車快速送修而有「湮滅證據」之情形云云，惟
      上開車禍發生後，到場之員警已就相關之事證加以拍照存
      證並繪製事故現場圖及製作詢問筆錄，且聲請人於聲請再
      議時亦檢附被告自小客車車體之外觀局部照片2 張供參，
      則被告於相關客觀證據已調查完畢而將車輛送廠維修，應
      無與常情相悖，而有聲請人所指摘被告湮滅證據之情事。
      末以，聲請人雖提出三軍高雄總醫院之診斷證明書證明其
      於該次車禍，經手術後產生「中度失智」等嚴重之後遺症
      ，其陳述之內容方有前後不符之情形，然因前揭之客觀事
      證已足資認定被告並無過失之情事，且該診斷證明書亦於
      偵查中經聲請人提出供檢察官參酌（上開調偵卷第12頁）
      ，是聲請人所稱檢察官有「重大證據應予調查而未調查」
      之違法，容有所誤，應併以指明。
六、綜上所述，高雄地檢署檢察官99年度調偵字第1303號不起訴
    處分及臺灣高等法院高雄分院檢察署99年度上聲議字第2030
    號處分書，已詳述其認定所憑證據及理由，而上開不起訴處
    分書及處分書理由所憑之事證，復經本院調閱前開卷證並審
    認無訛，採認事實均確有所據，且其認事用法亦無何違背經
    驗法則、論理法則或其他證據法則之情事，是本院認本案並
    無不利被告且足以動搖原偵查檢察官事實認定，及處分決定
    之事證未經檢察機關調查或斟酌，或不起訴處分書所載理由
    違背經驗法則、論理法則或其他證據法則等得據以交付審判
    之事由存在，故聲請人猶以上開情詞提起本件交付審判，指
    摘原不起訴處分及駁回再議聲請之理由不當，為無理由，應
    予駁回。
據上論斷，爰依刑事訴訟法第258 條之3 第2 項前段，裁定如主
文。
中    華    民    國    100   年    2     月    23    日
                  刑事第十二庭   審判長法  官  黃建榮
                                       法  官  陳川傑
                                       法  官  林勳煜
以上正本證明與原本無異。
不得抗告。
中    華    民    國    100   年    2     月    23    日
                                       書記官  莊正彬